【裁判字號】    99,訴,26
【裁判日期】    990630
【裁判案由】    毒品危害防制條例等
【裁判全文】
臺灣士林地方法院刑事判決              98年度訴緝字第59號
    公  訴  人  臺灣士林地方法院檢察署檢察官
    被      告  甲○○
    選任辯護人  廖于清律師
上列被告因毒品危害防制條例等案件，經檢察官提起公訴（97年
度偵字第1719號），及追加起訴（98年度偵緝字第1117號、98年
度偵字第15609 號），本院判決如下：
    主  文
甲○○犯如附表一、二、三、四所示之罪，均累犯，各處如附表
一、二、三、四主文欄所示之主刑及從刑。應執行無期徒刑，褫
奪公權終身，扣案之第二級毒品甲基安非他命壹包（驗餘淨重零
點玖壹參玖公克）沒收銷燬之；未扣案之販賣第二級毒品所得新
臺幣貳仟元與吳柏霖連帶沒收之，如全部或一部不能沒收時，以
其等財產連帶抵償之；未扣案之販賣第一級毒品所得新臺幣壹仟
元與真實姓名年籍不詳、綽號「豆子」之成年男子連帶沒收之，
如全部或一部不能沒收時，以其等財產連帶抵償之；扣案之販賣
第二級毒品所得新臺幣參仟元沒收之，如全部或一部不能沒收時
，以其財產抵償之；未扣案之販賣第一級毒品所得新臺幣壹萬元
沒收之，如全部或一部不能沒收時，以其財產抵償之；未扣案之
販賣第一級毒品所得金墜貳枚、童戒貳枚、行動電話貳支均沒收
之，如全部或一部不能沒收時，追徵其價額，或以其財產抵償之
。
    事  實
一、甲○○於民國96年間犯毒品危害防制條例案件，經本院96年
    度易字第582 號判處有期徒刑4 月確定，嗣經本院96年度聲
    減字第1915號裁定減為有期徒刑2 月確定，甫於96年9 月7
    日易科罰金執行完畢（構成累犯）。詎仍不知悔改，明知海
    洛因、甲基安非他命分別係毒品危害防制條例所列管之第一
    、二級毒品，甲基安非他命並經行政院衛生署明令公告列為
    毒害藥品，屬藥事法第22條第1 項第1 款規定之禁藥，不得
    非法轉讓、販賣，竟仍為下列非法行為：
(一)、轉讓甲基安非他命予吳柏霖：
    甲○○基於轉讓第二級毒品及禁藥之犯意，於96年12月間，
    均在其位於臺北縣淡水鎮○○街178 巷42弄12之1 號6 樓之
    住處，2 次無償提供甲基安非他命（重量不詳，惟未超過10
    公克）予綽號「鴨頭仔」之吳柏霖施用。
(二)、販賣甲基安非他命予胡竑銘：
１、甲○○與亦明知甲基安非他命係毒品危害防制條例所列管之
    第二級毒品，不得非法販賣之吳柏霖（業經判決有罪確定）
    ，共同基於販賣第二級毒品之犯意聯絡，先由甲○○以其所
    持用門號0000000000號行動電話，於97年1 月2 日2 、3 時
    許與胡竑銘所持用門號0000000000號行動電話聯繫，兩人於
    電話中談妥交易時間、地點及價金等交易內容後，於當日某
    時許，再由吳柏霖在甲○○位於臺北縣淡水鎮○○街178 巷
    42弄12之1 號6 樓住處樓下（靠近新興國小之斜坡下），將
    甲基安非他命1 包（重約0.3 公克）交付予胡竑銘，並向胡
    竑銘收取價金2 千元，而共同販賣該第二級毒品予胡竑銘。
２、甲○○基於販賣第二級毒品之犯意，由甲○○以其所持用之
    門號0000000000號行動電話，於97年1 月16日16時許與胡竑
    銘所持用之門號0000000000號行動電話聯繫後，於當日16、
    17時許，在甲○○上開位於臺北縣淡水鎮○○街住處，以3
    千元之價格，販賣甲基安非他命1 包（驗餘淨重0.9139公克
    ）予胡竑銘。嗣於97年1 月16日17時5 分許，甲○○甫販賣
    甲基安非他命予胡竑銘後，適吳柏霖亦至該處找甲○○，而
    均在上址為警查獲，並在甲○○身上扣得其當日販賣第二級
    毒品所得3 千元，及在胡竑銘身上扣得其甫向甲○○購得而
    未及施用之甲基安非他命1 包（驗餘淨重0.9139公克），而
    循線查悉上情。
(三)、轉讓海洛因予丙○○：
１、甲○○基於轉讓第一級毒品之犯意，由甲○○以其所持用之
    門號0000000000號行動電話，於97年7 月9 日14、15時許與
    丙○○所持用之門號0000000000號行動電話聯繫後，於當日
    下午某時許，在臺北縣淡水鎮○○路與中正東路口，無償提
    供海洛因1 包（重約0.1 公克）予丙○○。
２、甲○○基於轉讓第一級毒品之犯意，由甲○○以其所持用之
    門號0000000000號行動電話，於97年7 月13日3 、14、15時
    許，與丙○○所持用之門號0000000000號行動電話聯繫後，
    於當日22時許，在臺北縣淡水鎮○○路與中正東路口，無償
    提供海洛因1 包（重約0.1 公克）予丙○○。嗣丙○○施用
    其前述於97年7 月13日自甲○○處無償取得之海洛因完畢後
    ，於97年7 月15日14時30分許遭警查獲，供出毒品源自甲○○，而循線查悉上情。
(四)、販賣海洛因及甲基安非他命予乙○○：
１、甲○○基於販賣第一、二級毒品之犯意，於97年9 月15日18
    、19時許，在臺北縣淡水鎮○○街○ 段「淡江小鎮賓館」之
    某房間內，以乙○○竊得之金墜2 枚、童戒2 枚為代價，販
    賣價值約5 千至6 千元之海洛因及甲基安非他命（重量均不
    詳）予乙○○。
２、甲○○基於販賣第一級毒品之犯意，由甲○○以其所持用之
    門號0000000000號行動電話，於97年11月9 日21時許，與乙○○撥打之公共電話（門號0000000000）聯繫後，於翌（10
    ）日凌晨0 時許，在臺北縣林口鄉○○○路○ 段389 號之「
    優館精品汽車旅館」某房間內，以1 萬元之價格，販賣海洛
    因1 包（重約1.85公克）予乙○○。
３、甲○○基於販賣第一級毒品之犯意，由甲○○以其所持用之
    門號0000000000號行動電話，於97年11月20日15時許，與乙○○撥打之公共電話（門號0000000000）聯繫後，於當日晚
    間某時許，在臺北縣林口鄉○○○路○ 段78號之「肯德雞速
    食店」前，以行動電話2 支為代價，販賣海洛因1 包（重量
    不詳）予乙○○。
４、甲○○與亦明知海洛因係毒品危害防制條例所列管之第一級
    毒品，不得非法販賣之真實姓名年籍不詳、綽號「豆子」之
    成年男子，共同基於販賣第一級毒品之犯意聯絡，先由甲○○以其所持用之門號0000000000號行動電話，於97年11月21
    日10、11時許，與乙○○持用之門號0000000000號行動電話
    聯繫後，於當日12時許，在臺北縣林口鄉○○○路○ 段99號
    之「雅麗汽車旅館」前，以1 千元之價格，販賣海洛因1 包
    （重約0.6 公克）予乙○○，惟甲○○交付毒品後，乙○○
    尚未給付價金；嗣由甲○○於當日12、13時許，以其所持用
    之門號0000000000號與乙○○撥打之公共電話（門號000000
    00、0000000000）聯繫後，於當日13時許，由綽號「豆子」
    之成年男子駕駛車號6325-HK 號自用小客車至「雅麗汽車旅
    館」前，向乙○○收取價金1 千元，而共同販賣該第一級毒
    品予乙○○。嗣因如事實一(三)之２所述丙○○施用其自甲○○處無償取得之海洛因完畢後遭警查獲，供出毒品源自甲○○，經檢察官指揮警方追查，於實施通訊監察期間，發現甲○○另販賣毒品予乙○○，配合現譯追蹤，於97年11月21日
    13 時 許乙○○施用其前述甫自甲○○處購得之海洛因完畢
    後遭警查獲，而循線查悉上情。
二、案經臺北縣政府警察局淡水分局報告臺灣士林地方法院檢察
    署檢察官偵查起訴，及經臺北市政府警察局刑事警察大隊移
    送臺灣士林地方法院檢察署檢察官追加起訴。
     理  由
壹、證據能力：
一、本判決所引用以認定犯罪事實之證人吳柏霖、胡竑銘於偵查
    中之證述，雖係被告以外之人於審判外之陳述，且據被告甲○○及辯護人爭執證據能力（見本院98年11月12日準備程序
    筆錄、本院99年6 月9 日審理筆錄）。惟按被告以外之人於
    偵查中向檢察官所為之陳述，除顯有不可信之情況者外，得
    為證據，刑事訴訟法第159 條之1 第2 項定有明文，此乃因
    檢察官代表國家偵查犯罪、實施公訴，依法其有訊問被告、
    證人及鑑定人之權，證人、鑑定人且須具結，而實務運作時
    ，偵查中檢察官向被告以外之人所取得之陳述，原則上均能
    遵守法律規定，不致違法取供（刑事訴訟法第159 條之1 立
    法理由參照）。查證人吳柏霖、胡竑銘於偵查中所為之證述
    ，均經依法具結，並於檢察官訊問完畢後交付閱覽而經其等
    簽名；而辯護人固以證人吳柏霖於偵查中陳稱：「其剛才是
    因為害怕才說謊」，及經檢察官依其先後陳述內容，告知其
    所涉各相關事實可能涉嫌偽證、轉讓毒品罪嫌等情，又證人
    胡竑銘亦因檢察官依其先後陳述內容，告知可能涉嫌幫助施
    用或轉讓毒品罪嫌等情，而認其等在偵訊筆錄中之證詞可能
    受影響，不具可信性，無證據能力云云，然查，吳柏霖於本
    院審理中始終未就其具結作證之偵查筆錄（即97年1 月17日
    、97年3 月4 日偵查筆錄），主張有何遭不正訊問之情形（
    見本院審理卷附歷次吳柏霖筆錄），而檢察官依證人吳柏霖
    、胡竑銘陳述之內容，諭知可能涉嫌犯罪之罪名，俾使證人
    得斟酌是否依刑事訴訟法第181 條規定拒絕證言，亦難認有
    何以不正方法訊問之情事，辯護人以此爭執偵訊筆錄之可信
    性，尚無可採，本件並無證據顯示證人等偵訊筆錄之作成過
    程有何顯不可信之情況，與刑事訴訟法第159 條之1 第2 項
    規定相符，具有證據能力。
二、本判決所引用以認定犯罪事實之其他證據資料，業據當事人
    及辯護人於本院審理中陳明同意引用為本案證據（見本院98
    年11月12日、99年3 月17日準備程序筆錄，本院99年6 月9
    日審理筆錄），本院審酌該等證據作成之情況，認為適當，
    且無其他違背法定程式而取證之情形，依刑事訴訟法第159
    條之5 規定、第158 條之4 規定之反面解釋，均有證據能力
    。
貳、被告之辯解：
一、訊據被告甲○○矢口否認有何事實一(一)至(四)所述之轉讓甲基
    安非他命予吳柏霖、販賣甲基安非他命予胡竑銘、轉讓海洛
    因予丙○○、販賣海洛因及甲基安非他命予乙○○之犯行，
    辯稱：(一)、事實一(一)部分：96年12月份吳柏霖來找伊，可能
    是毒品放在桌上，吳柏霖自己拿去用，沒有告訴伊，伊也不
    知道他拿去幾次，伊沒有發現吳柏霖拿走甲基安非他命；又
    伊和吳柏霖於96年12月間也曾經一起合買過1 、2 次毒品，
    1 個人出500 至1 千元，伊和吳柏霖一起去五股那邊找綽號
    「阿姐」的人買了1 、2 次，「阿姐」拿給伊等時就已經分
    成兩包，當場伊等就1 人拿1 包；(二)、事實一(二)部分：97年
    1 月2 日那次，伊與吳柏霖、胡竑銘一起向「阿姐」合買甲
    基安非他命，1 人出2 千至3 千元，是胡竑銘打電話給伊和
    吳柏霖說要合資，胡竑銘拿錢來時是吳柏霖向他收的，收錢
    的地點是他們自己約的，伊不清楚，胡竑銘出的錢是伊和吳
    柏霖一起去找「阿姐」前就已經拿了，伊和吳柏霖去找「阿
    姐」，胡竑銘在家等消息，伊和吳柏霖向「阿姐」拿了1 、
    2 克的毒品，「阿姐」拿給伊等時就已經分成兩包，但當天
    伊沒有回去淡水，伊就把甲基安非他命交給吳柏霖，叫他轉
    交給胡竑銘；97年1 月16日那次，胡竑銘先打電話說要來找
    伊，胡竑銘一進來不到1 分鐘，伊還沒有和胡竑銘講到話，
    伊沒有拿毒品給胡竑銘，胡竑銘也沒有拿錢給伊，胡竑銘進
    來後，吳柏霖就和警察一起進來，伊不清楚胡竑銘身上扣到
    的甲基安非他命是從哪裡來的；(三)、事實一(三)部分：伊和丙○○是工作認識的，但伊從來沒有轉讓毒品給他過，伊有使
    用門號0000000000號行動電話，這是1 個朋友給伊用的，使
    用起迄時間伊不確定，伊不曾於97年7 月9 日、7 月13日以
    該行動電話與丙○○聯絡後相約在臺北縣淡水鎮○○路與中
    正東路口見面；伊根本沒有接過他的電話；(四)、事實一(四)部
    分，乙○○是伊朋友的女朋友，伊平常與乙○○沒有聯絡，
    伊沒有使用過門號0000000000號行動電話，97年9 至11月間
    乙○○曾跟伊通過電話，但號碼伊不記得了，伊於97年9 月
    15 日 、11月9 日及10日、11月20日、11月21日均沒有與乙○○見面，伊只記得乙○○有打過電話給伊，她說要來找伊
    ，她打電話來時伊都說好，但伊後來都沒有與她見面云云。
二、辯護人另為被告辯護稱：事實一(一)、(二)部分，吳柏霖及胡竑
    銘的說詞，前後反覆，何者為真無法確定，不能單憑無法確
    定真偽的證詞來證明被告有犯罪行為。事實一(三)部分，0000
    000000號行動電話於97年7 月9 日14、15時許之基地臺位置
    ，均在臺北縣淡水鎮○○路176 號8 樓屋頂，與丙○○所證
    述交付毒品地點臺北縣淡水鎮○○路與中正東路口，兩者相
    距3.6 公里，開車尚需7 分鐘，人無分身，豈有可能同時出
    現在兩個地點；又該電話與0000000000號行動電話於97年7
    月13日，僅有清晨3 時、下午14、15時許有通聯紀錄，並無
    當日晚間22時在臺北縣淡水鎮○○路與中正東路口之通聯紀
    錄，且該電話當日3 、14、15時許之基地臺位置係在臺北縣
    淡水鎮○○路176 號8 樓屋頂、臺北縣淡水鎮○○街61號7
    樓頂，兩者分別距離臺北縣淡水鎮○○路與中正東路口3.6
    公里、2.7 公里，開車均尚需7 分鐘，被告亦無可能同時出
    現在兩個地點。事實一(四)部分：0000000000號行動電話與公
    訴人所指之乙○○於97年11月9 日、11月20日、11月21日通
    話後，並無聯繫後續見面之譯文內容，顯見被告與乙○○實
    際並未見面，無法認定被告有交付毒品之行為；又證人乙○○證稱綽號「豆子」者之行動電話門號為0000000000號，與
    監聽譯文顯示97年11月21日與0000000000號行動電話通話者
    之門號為0000000000號不同，且證人乙○○經警查獲後亦無
    法指認綽號「豆子」之人，顯見97年11月21日下午根本無人
    與乙○○見面，否則豈有無法指認之可能云云。
參、本院認定事實所憑之證據及理由：
一、事實一(一)部分：
(一)、查被告甲○○如事實一(一)所述，於96年12月間2 次無償轉讓
    甲基安非他命予吳柏霖之事實：
１、業據證人吳柏霖於偵查中證稱：伊與甲○○是朋友，他之前
    有請過伊毒品；甲○○有提供毒品給伊施用，時間都在96年
    12月間，有提供2 次甲基安非他命給伊施用，都是在他淡水
    住處提供給伊，他沒有向伊收取任何費用，因為是朋友請伊
    的等語（見97年度偵字第1719號卷(三)第9 至12頁之97年3 月
    4 日偵查筆錄），於審理中證稱：伊於偵查中表示甲○○於
    96年12月間有提供毒品給伊使用，那是甲○○拿給伊吃的等
    語（見本院99年4 月29日審理筆錄），經核證人吳柏霖就被
    告無償提供其甲基安非他命之事實梗概，前後所述一致。且
    核與被告甲○○於審理中供承：綽號「鴨頭仔」之吳柏霖曾
    來過伊的住處吸食過毒品，伊等會一起吸食，伊有同意他拿
    伊的甲基安非他命吸食，吳柏霖於96年12月有來過伊那邊等
    情（見本院99年6 月9 日審理筆錄）相符。
２、至被告雖曾辯稱：96年12月份吳柏霖來找伊，可能吳柏霖是
    自己拿去用，沒有告訴伊，或伊曾於96年12月間與吳柏霖1
    人出500 至1 千元合資購買毒品，當場1 人拿1 包云云（見
    本院98年11月12日準備程序筆錄），惟此節所辯與前揭互核
    相符之吳柏霖證述及被告自身供述明顯矛盾，顯屬被告圖卸
    之詞，委無可採。
(二)、綜上，被告如事實一(一)所述轉讓甲基安非他命予吳柏霖之犯
    行，洵堪認定。
二、事實一(二)部分：
(一)、查被告甲○○如事實一(二)之１所述，於97年1 月2 日與吳柏
    霖共同販賣甲基安非他命予胡竑銘之事實：
１、業據證人胡竑銘於偵查中證稱：伊先認識甲○○，經由介紹
    認識吳柏霖；伊從查獲前2 、3 個月就向甲○○購買甲基安
    非他命，伊先打電話與甲○○聯絡，幾乎都是由甲○○拿到
    他臺北縣淡水鎮○○街178 巷42弄12之1 號6 樓住處樓下或
    附近給伊，都是現金交易，但甲○○也有叫過綽號「鴨頭仔
    」的吳柏霖拿下來給伊；97年1 月間伊先打電話跟甲○○聯
    絡，甲○○說他沒有空，叫伊在他新民街住處樓下等，吳柏
    霖就會拿毒品給伊，此次吳柏霖拿了約2 、3 千元的毒品給
    伊，吳柏霖拿毒品給伊後，伊就將買毒品的錢交給吳柏霖，
    伊沒有直接與吳柏霖聯絡過；伊會以0000000000、00000000
    00、0000000000等號行動電話與甲○○聯絡，97年1 月2 日
    伊與甲○○電話聯絡是在買毒品，約買2 、3 千元等語（見
    97年度偵字第1719號卷(一)第98至103 、126 至128 、131 至
    133 頁之97年1 月17日、2 月15日、2 月20日偵查筆錄），
    於審理中證稱：伊是97年1 月16日被抓那天才知道吳柏霖的
    名字，97年1 月2 日伊買毒品的情形應該是照偵訊筆錄那樣
    ，該次伊買毒品的錢是交給吳柏霖；97年1 月2 日伊並沒有
    與甲○○、吳柏霖合買甲基安非他命等語（見本院98年4 月
    30日、99年4 月29日審理筆錄），該證人證稱與甲○○電話
    聯絡購買毒品，而由被告吳柏霖在甲○○住處樓下交付毒品
    並收取價金之事實梗概，前後相符，並無矛盾之處。且核與
    (1)證人即共犯吳柏霖於偵查及審理中供、證稱：伊曾替甲○○交付毒品予胡竑銘，是在新興國小的斜坡下交給胡竑銘0.
    3 公克，新興國小很靠近甲○○的住處，伊只有交過1 次，
    當時伊有看，知道裡面是甲基安非他命等語（見97年度偵字
    第1719號卷(一)105 至109 頁之97年1 月17日偵訊筆錄、卷(三)
    第8 至12頁之97年3 月4 日偵訊筆錄，本院98年8 月19日審
    理筆錄）；及被告甲○○於審理中供稱：97年1 月2 日胡竑
    銘有以他0000000000號行動電話打給伊0000000000號行動電
    話；伊有要胡竑銘跟吳柏霖拿毒品等情（見本院97年5 月15
    日準備程序筆錄）；及(2)卷附甲○○於偵查中自承持用之00
    00000000號行動電話（見97年度偵字第1719號卷(一)第96頁之
    97年1 月17日偵查筆錄）、胡竑銘自承持用之0000000000號
    行動電話（見97年度偵字第1719號卷(一)第132 頁之97年2 月
    20日偵查筆錄）之通聯紀錄顯示，該兩門號於97年1 月2日2
    時0 分57秒至2 時01分46秒、2 時55分46秒至2 時56分02秒
    、3 時08分51秒至3 時08分57秒、3 時10分19秒至3 時10分
    45秒、3 時16分22秒至3 時16分56秒、3 時20分02秒至3 時
    20分28秒，與胡竑銘持用之門號0000000000號行動電話，均
    有聯繫等情（見97年度偵字第1719號卷(二)第192 頁、卷(四)第
    196 頁），均無不合，堪認證人胡竑銘之前揭證述為可信。
２、至被告雖辯稱：97年1 月2 日那次，伊與吳柏霖、胡竑銘一
    起向「阿姐」合買甲基安非他命，1 人出2 千至3 千元，伊
    和吳柏霖去找阿姐，胡竑銘在家等消息，伊和吳柏霖向阿姐
    拿了1 、2 克的毒品，但當天伊沒有回去淡水，伊就把甲基
    安非他命交給吳柏霖，叫他轉交給胡竑銘云云；而證人吳柏
    霖於本件被告甲○○通緝到案後，亦於審理中到庭附和證稱
    ：97年1 月2 日那次是合資向「阿姐」購買的，伊之前的陳
    述是因為當時甲○○還沒有被抓，所以都推給他云云（見本
    院99年4 月29日審理筆錄）。然查：證人胡竑銘如前述業已
    明白否認與甲○○及吳柏霖合資購買毒品在案（見本院99年
    4 月29日審理筆錄），核與吳柏霖於審理中供稱：甲○○在
    警車內跟伊說要說97年1 月2 日是合資向阿姐買的，甲○○
    說只要說合資就沒有事情等語（見本院98年8 月19日審理筆
    錄），明白表示實無合資之事乙情相符，足認被告所謂與吳
    柏霖、胡竑銘3 人合資購買毒品之陳述係屬虛妄，吳柏霖於
    被告通緝到案後所為之證詞亦屬迴護被告之語，委無可採。
３、被告甲○○如事實一(二)之１所述，於97年1 月2 日與吳柏霖
    共同販賣甲基安非他命予胡竑銘之犯行，事證明確。
(二)、查被告甲○○如事實一(二)之２所述，於97年1 月16日販賣甲
    基安非他命予胡竑銘之事實：
１、業據證人胡竑銘於偵查中證稱：97年1 月16日被警察查獲前
    ，伊向甲○○以3 千元購買甲基安非他命1 包，就是伊當日
    被警察查獲的那1 包毒品；伊向甲○○買毒品前，於當天下
    午4 時許有先用伊0000000000號行動電話打甲○○的0916..
    848 號行動電話聯絡，伊跟甲○○說要拿3 千元甲基安非他
    命，被查獲前錢已經付清了，但警察來時還沒吸，該處是甲○○的住所；當天甲○○要伊上樓向他買毒品，伊等正交易
    後，吳柏霖來了，伊就去開門，警察之後也跟著來等語（見
    97年度偵字第1719號卷(一)第98至103 、126 至128 、131 至
    133 頁之97年1 月17日、2 月15日、2 月20日偵查筆錄），
    於審理中證稱：伊是97年1 月16日被抓那天才知道吳柏霖的
    名字；97年1 月16日伊去找甲○○之前，有先用伊00000000
    00號行動電話，打給甲○○0000000000號行動電話，伊確定
    甲○○在家後，伊才過去的；伊和甲○○是吸毒認識的，所
    以伊知道他那裡有甲基安非他命可以拿等語（見本院98年4
    月30日、99年4 月29日審理筆錄），該證人證稱與甲○○電
    話聯絡購買毒品，而由甲○○在其住處交付毒品並收取價金
    ，之後隨即為警查獲之事實梗概，前後相符，並無矛盾之處
    。且核與(1)證人吳柏霖於偵查及審理中證稱：97年1 月16日
    當天伊到甲○○住處要找他聊天，伊一到那裡，警察就衝進
    來了；當天是甲○○打電話給伊，叫伊過去那邊聊天，幾樓
    伊忘記了，伊去按電鈴，好像是胡竑銘幫伊開門的，之後就
    有幾個警察從後面把伊推進去了，並且把門關起來等語（見
    97年度偵字第1719號卷(三)第8 至12頁之97年3 月4 日偵查筆
    錄，本院99年4 月29日審理筆錄）；及(2)卷附甲○○於偵查
    中自承持用之0000000000號行動電話（見97年度偵字第1719
    號卷(一)第96頁之97年1 月17日偵查筆錄）、胡竑銘自承持用
    之0000000000號行動電話（見97年度偵字第1719號卷(一)第13
    1 頁之97年2 月20日偵查筆錄）之通聯紀錄顯示，該兩門號
    於97年1 月16日16時19分23秒至16時19分52秒有聯繫等情（
    見97年度偵字第1719號卷(二)第225 頁、卷(四)第233 頁）；及
    (3)97年1 月16日查獲當日在胡竑銘身上扣得之白色透明結晶
    1 包（驗餘淨重0.9139公克），經送鑑驗結果，確為第二級
    毒品甲基安非他命等情，有交通部民用航空局航空醫務中心
    97年1 月25日航藥鑑字第0970404 號毒品鑑定書附卷可參（
    見本院97年度訴字第574 號審理卷）；且查獲當日在被告身
    上扣有現金3 千元等情，有扣押物品清單在卷可按（見本院
    97年度訴字第574 號審理卷），均無不合，堪認證人胡竑銘
    之前揭證述為可信。
２、至被告及辯護人雖質疑胡竑銘於偵查中先證稱：97年1 月16
    日下午伊去甲○○住處，是想要拿伊向綽號「大胖」的人購
    買之毒品和甲○○一起用，是想要給他試試看云云，嗣經檢
    察官告知可能涉嫌幫助施用或轉讓毒品罪嫌，始改口稱查獲
    當日在其身上扣得之毒品1 包，是97年1 月16日為警查獲前
    甫向甲○○購買的云云（見97年度偵字第1719號卷(一)之97年
    1 月17日偵查筆錄），而認證人之前揭證述內容不具證明力
    。然查：證人胡竑銘於97年1 月16日經警查獲接受初訊時，
    即陳稱扣案之甲基安非他命係伊於查獲當日甫以3 千元向甲○○購買等情在卷，與其前揭嗣於偵查及審理中證稱向被告
    購買毒品之陳述一致（見97年度偵字第1719號卷(一)第19至23
    頁之警詢筆錄），而無從彈劾其前揭證述之證明力，自屬可
    信，被告猶執前詞否認犯罪，委無可採。
３、被告甲○○如事實一(二)之２所述，於97年1 月16日販賣甲基
    安非他命予胡竑銘之犯行，事證明確。
(三)、再按販賣毒品之所謂販賣行為，只要行為人主觀上有營利意
    圖，且客觀上有販入或賣出毒品行為，即足構成，至於實際
    上是否已經獲利，則非所問，必也始終無營利之意思，而以
    原價或低於原價有償讓與他人，方難謂為販賣行為，而僅得
    以轉讓罪論處（最高法院93年度臺上字第1651號裁判意旨參
    照）；又販賣毒品係違法行為，非可公然為之，而每次買賣
    之價量，亦隨時依當事人關係之深淺、當時之資力、需求程
    度及對行情之認知等因素，機動調整，販賣之利得，除經坦
    承犯行或價量俱臻明確外，委難查得實情，職是之故，即使
    未經查得實際販賣之利得，除別有事證足認係按同一價量委
    買或轉售而確未牟利外，尚難執此遽認販賣意圖營利之證據
    有所未足，致知過坦承者難辭重典，飾詞否認者反得僥倖，
    而失情理之平。查本件被告始終否認有販賣毒品情事，致無
    從得知其購入毒品之確實價格，而計算其販賣所獲實際利潤
    金額，然既無證據顯示被告確係以同一價量委買或轉售而未
    牟利，苟其未得利，豈有甘冒重刑而提供毒品之理，應認被
    告主觀上確有營利意圖，而販賣毒品予胡竑銘牟利；
(四)、綜上，被告如事實一(二)所述販賣甲基安非他命予胡竑銘之犯
    行，洵堪認定。
三、事實一(三)部分：
(一)、查被告甲○○如事實一(三)之１所述，於97年7 月9 日轉讓海
    洛因予丙○○之事實：
１、業據證人丙○○於偵查中證稱：伊是以0000000000號行動電
    話與甲○○0000000000號行動電話聯絡，伊記得是以「優勉
    勉」的稱謂來稱呼該行動電話主人；伊沒有花錢跟甲○○買
    ，伊跟他認識很久了，伊用的量不是很大，所以伊需要用時
    就打電話給他，他就給伊用；伊手機內「優勉勉」就是指甲○○，伊平日不會與他聯絡，只有需要毒品時才會打電話給
    他，伊是以0000000000號行動電話與甲○○0000000000號行
    動電話聯絡後見面，有時手機不能打時，也會用公共電話打
    給他，甲○○很小心，有時約1 次見面會打很多次電話聯絡
    ；97年7 月9 日下午，在臺北縣淡水鎮○○路與中正東路口
    ，甲○○請伊1 小包海洛因，重約0.1 公克；這是甲○○無
    償請伊施用，因為伊與甲○○感情甚佳等語（見97年度他字
    第2443號卷第29、62至64頁之97年7 月15日、9 月17日之偵
    查筆錄），於審理中證述：甲○○有拿海洛因給伊，伊沒有
    付錢給他，地點是在臺北縣淡水鎮○○路與中正東路口，細
    節伊不記得，應該如伊於偵查中所述等語（見本院99 年5月
    27日審理筆錄）。核與(1)證人丙○○自承持用之0000000000
    號行動電話，經勘驗其內確有稱謂為「優勉勉」之00000000
    00號行動電話門號（見97年度他字第2443號卷第29頁之97年
    7 月15日偵查筆錄、第32頁之勘驗相片2 紙），而被告甲○○於偵查中即自承持用該門號0000000000號行動電話等情（
    見98年度偵字第15609 號卷第93至94頁之98年11月19日偵查
    筆錄）；及(2)被告與丙○○所持用之上開行動電話通聯紀錄
    顯示，該兩門號於97年7 月9 日14時9 分13秒至14時10分2
    秒、14時24分44秒至14時24分49秒、14時25分9 秒至14時25
    分19秒、14時25分36秒至14時26分43秒、15時58分29秒至15
    時58分40秒，均有聯繫等情（見97年度他字第2443號卷第67
    頁），並無不合，堪認證人丙○○之前揭證述為可信。
２、至被告及辯護人雖質疑：門號0000000000號行動電話前述與
    0000000000號行動電話於97年7 月9 日14、15時許各通話之
    基地臺位置，均在臺北縣淡水鎮○○路176 號8 樓屋頂，與
    丙○○所證述交付毒品地點臺北縣淡水鎮○○路與中正東路
    口，兩者相距3.6 公里，開車尚需7 分鐘，被告豈有可能同
    時出現在兩個地點云云。然查：證人丙○○證述其係與被告
    以行動電話聯繫之後，始與被告在臺北縣淡水鎮○○路與中
    正東路口見面交付海洛因等情，並未證述在通話同時與被告
    見面，自難以上開行動電話通話時之基地臺位置與證人所述
    被告嗣後交付毒品位置之差異，而認證人所述不實。被告所
    辯，委無可採。
３、被告甲○○如事實一(三)之１所述，於97年7 月9 日轉讓海洛
    因予丙○○之犯行，事證明確。
(二)、查被告甲○○如事實一(三)之２所述，於97年7 月13日轉讓海
    洛因予丙○○之事實：
１、業據證人丙○○於偵查中證稱：伊是以0000000000號行動電
    話與甲○○0000000000號行動電話聯絡；伊於97年7 月15日
    為警查獲施用毒品案件，毒品來源是甲○○轉讓給伊的毒品
    ；97年7 月13日晚間22時，地點也是在臺北縣淡水鎮○○路
    與中正東路口，甲○○有請伊重約0.1 公克的海洛因；這是
    甲○○無償請伊施用，因為伊與甲○○感情甚佳等語（見97
    年度他字第2443號卷第29、62至64頁之97 年7月15日、9 月
    17日之偵查筆錄），於審理中證述：甲○○有拿海洛因給伊
    ，伊沒有付錢給他，地點是在臺北縣淡水鎮○○路與中正東
    路口，細節伊不記得，應該如伊於偵查中所述等語（見本院
    99年5 月27日審理筆錄）。核與(1)證人丙○○自承持用之00
    00000000號行動電話，與被告甲○○於偵查中即自承持用門
    號0000000000號行動電話（見98年度偵字第15609 號卷第93
    至94頁之98年11月19日偵查筆錄）之通聯紀錄顯示，該兩門
    號於97年7 月13日3 時8 分26秒至3 時8 分40秒、3 時22分
    50秒至3 時23分21秒、14時1 分38秒至14時2 分22秒、14時
    30分36秒至14時31分0 秒、14時40分5 秒至14時41分42秒、
    14時48分35秒至14時49分7 秒、14時54分17秒至14時55分6
    秒、15時4 分3 秒至15時4 分40秒、15時21分6 秒至15時21
    分12秒，均有聯繫等情（見97年度他字第2443號卷第68頁）
    ；(2)丙○○如其所述於97年7 月13日晚間向被告取得海洛因
    後施用未久，即於97年7 月15日為警查獲，經採尿送鑑結果
    呈海洛因代謝物鴉片類嗎啡陽性反應，嗣經臺灣士林地方法
    院檢察署檢察官以97年度毒偵字第1552號提起公訴，經本院
    97年度審訴字第56號判處罪刑確定等情，有該案起訴書及臺
    灣高等法院丙○○前案紀錄表足憑（見本院98年度訴緝字第
    59號審理卷），均無不合，堪認證人丙○○之前揭證述為可
    信。
２、至被告及辯護人雖質疑：門號0000000000號行動電話前述與
    0000000000號行動電話於97年7 月13日僅3 、14、15時許有
    通聯紀錄，並無在22時許有通話紀錄，且各通話之基地臺位
    置，係在臺北縣淡水鎮○○路176 號8 樓屋頂、臺北縣淡水
    鎮○○街61號7 樓頂，與丙○○所證述交付毒品地點臺北縣
    淡水鎮○○路與中正東路口，分別距離3.6 公里、2. 7公里
    ，開車均尚需7 分鐘，被告亦無可能同時出現在兩個地點云
    云。然查：證人丙○○證述其係與被告以行動電話聯繫之後
    ，始於當日22時許與被告在臺北縣淡水鎮○○路與中正東路
    口見面交付海洛因等情，並未證述在通話同時與被告見面，
    自難以上開行動電話未在證人所述被告交付毒品時間通話，
    或通話時之基地臺位置與證人所述被告嗣後交付毒品位置之
    差異，而認證人所述不實。被告所辯，委無可採。
３、被告甲○○如事實一(三)之２所述，於97年7 月13日轉讓海洛
    因予丙○○之犯行，事證明確。
(三)、綜上，被告如事實一(三)所述轉讓海洛因予丙○○之犯行，洵
    堪認定。
四、事實一(四)部分：
(一)、查被告甲○○如事實一(四)之１所述，於97年9 月15日販賣海
    洛因及甲基安非他命予乙○○之事實：
１、業據證人乙○○於偵查中證稱：97年9 月15日下午4 時許，
    伊與當時男友吳柏霖去臺北縣淡水鎮○○路寶順銀樓變賣從
    廟內竊得之金牌，伊趁老闆不注意時伸手進入櫃子內竊得2
    個金墜及2 個童戒，直到伊等出去後，伊才告訴吳柏霖；後
    來伊聯絡甲○○說要向他購毒，於當日晚間6 、7 時許，甲○○帶著海洛因、甲基安非他命到伊與吳柏霖住的「淡江小
    鎮賓館」，他到達後另外開1 間房間，由伊單獨進去跟甲○○交易毒品，伊當時換得之重量不清楚，但是時價約5 、6
    千元，得手後與吳柏霖一起施用完畢等語（見97年度他字第
    2443號卷第92、96至97頁之98年2 月3 日偵查筆錄）。核與
    證人吳柏霖於偵查中證述：寶順銀樓之金飾是乙○○在銀樓
    內所竊得，後來在賓館發現後，乙○○打電話給甲○○，伊
    等3 人彼此均認識，甲○○於當日晚間6 、7 時許，拿海洛
    因及甲基安非他命過來伊等所在的「淡水小鎮賓館」，伊等
    叫他另開1 間房間，再由乙○○自己進去以剛竊得之贓物與
    甲○○交換前開毒品，伊不清楚毒品重量多少，因為伊等當
    時是男女朋友，所以就一起施用掉了等語（見97年度他字第
    2443號卷第94至95頁之98年2 月3 日偵查筆錄）相符，堪認
    證人乙○○之前揭證述為可信。
２、至被告雖辯稱：伊未於97年9 月15日與乙○○見面，伊只記
    得乙○○有打過電話給伊說要來找伊，她打電話來時伊都說
    好，但伊後來都沒有與她見面云云；而證人乙○○亦於審理
    中到庭附和證稱：伊向甲○○買的時候，他都沒有出現，因
    為他都放伊鴿子，伊很生氣，甲○○都騙伊，所以伊於偵查
    中所述是要報復他；97年9 月15日那天出現的不是甲○○云
    云（見本院99年5 月27月審理筆錄）。然查：證人乙○○於
    偵查中多次具結證述，始終未提及與甲○○相約購毒後曾遭
    放鴿子而未見面等情，又證人乙○○與吳柏霖於偵查中係經
    檢察官分別偵訊，其等所述由乙○○以竊得之贓物為代價，
    向林志佑購買海洛因及甲基安非他命施用之證詞互核一致，
    倘乙○○確如其於審理中所稱遭放鴿子之私人恩怨而誣指被
    告，何以竟與吳柏霖之證述相符，洵屬無稽，顯見乙○○於
    審理中所為該等翻異之詞乃迴護被告之語，與被告辯稱和乙○○相約後均未見面等詞均屬虛妄，委無可採。
３、被告甲○○如事實一(四)之１所述，於97年9 月15日販賣海洛
    因及甲基安非他命予乙○○之犯行，事證明確。
(二)、查被告甲○○如事實一(四)之２所述，於97年11月10日凌晨販
    賣海洛因予乙○○之事實：
１、業據證人乙○○於偵查中證稱：97年11月9 日伊於21時39分
    以公用電話撥打甲○○持用之0000000000號行動電話洽談購
    毒事宜後，於翌日凌晨0 時，約在優館汽車旅館的房間內進
    行毒品交易，伊以1 萬元向他購買半錢約（重約1.85公克）
    海洛因；卷內監聽譯文是伊向他購毒之對話等語（見98年度
    偵字第15609 號卷第85至86頁之98年11月18日偵查筆錄）。
    核與卷附被告甲○○於警詢中即自承持用之門號0000000000
    號行動電話（見98年度偵字第15609 號卷第10頁之98年10月
    5 日警詢筆錄）之通訊監察譯文顯示，該門號於97年11月9
    日21時39分27秒，與門號0000000000號公共電話有聯繫，且
    通話內容如附件第2 頁編號Ａ通訊監察譯文所示（見98年度
    偵字第15609 號卷第63頁之通訊監察譯文，本院99年5 月27
    日勘驗筆錄），並據證人乙○○於審理中證稱：97年11 月9
    日21時39分之監聽譯文是伊與甲○○相約，譯文中所稱「1
    萬女的」是伊要購買1 萬元海洛因等語（見本院99年5 月27
    日審理筆錄）相符，堪認證人乙○○之前揭證述為可信。
２、至被告雖辯稱：伊未於97年11月10日與乙○○見面，伊只記
    得乙○○有打過電話給伊說要來找伊，她打電話來時伊都說
    好，但伊後來都沒有與她見面；伊聽不出卷內監聽錄音光碟
    是否是伊的聲音云云；而證人乙○○亦於審理中到庭附和證
    稱：伊向甲○○買的時候，他都沒有出現，因為他都放伊鴿
    子，伊很生氣，甲○○都騙伊，所以伊於偵查中所述是要報
    復他云云（均見本院99年5 月27月審理筆錄）。然查：(1)被
    告甲○○於警詢中即已自承卷內門號0000000000號行動電話
    之監聽錄音光碟為其聲音等情明確（見98年度偵字第15609
    號卷第10頁之98年10月5 日警詢筆錄），其嗣後改稱聽不出
    是否為其聲音，洵屬圖卸之詞；(2)又證人乙○○於偵查中多
    次具結證述，始終未提及與被告相約購毒後曾遭放鴿子而未
    見面等情；且被告所持用門號0000000000號行動電話於97年
    11月間經監聽結果，與證人乙○○之間有如附件第2 頁編號
    Ａ、第4 頁編號Ｂ、第5 至6 頁編號Ｃ至Ｇ通訊監察譯文所
    示各該通話，為證人乙○○於審理中證述無訛（見本院99年
    5 月27月審理筆錄），倘如證人乙○○於審理中證稱其與被
    告每次相約，被告後來都放伊鴿子云云，則兩人何以一約再
    約，且未見乙○○有何表達不滿之言詞，顯與常理相違，足
    認乙○○於審理中所為該等翻異之詞乃迴護被告之語，與被
    告辯稱和乙○○相約後均未見面等詞均屬虛妄，委無可採。
３、被告甲○○如事實一(四)之２所述，於97年11月10日販賣海洛
    因予乙○○之犯行，事證明確。
(三)、查被告甲○○如事實一(四)之３所述，於97年11月20日販賣海
    洛因予乙○○之事實：
１、業據證人乙○○於偵查中證稱：伊於97年11月20日15時52分
    撥打公共電話與甲○○持用之0000000000號手機洽談購毒事
    宜後，在臺北縣林口鄉肯德基前見面，時間應該是當日絻間
    ，以兩支手機向甲○○換取海洛因1 小包；卷內監聽譯文是
    伊向他購毒之對話等語（見98年度偵字第15609 號卷第85至
    86頁之98年11月18日偵查筆錄）。核與卷附被告甲○○於警
    詢中即自承持用之門號0000000000號行動電話（見98年度偵
    字第15609 號卷第10頁之98年10月5 日警詢筆錄）之通訊監
    察譯文顯示，該門號於97年11月20日15時52分32秒，與門號
    0000000000號公共電話有聯繫，且該通話內容如附件第4 頁
    編號Ｂ通訊監察譯文所示（見98年度偵字第15609 號卷第65
    頁之通訊監察譯文）相符，堪認證人乙○○之前揭證述為可
    信。
２、至被告雖辯稱：伊未於97年11月20日與乙○○見面，伊只記
    得乙○○有打過電話給伊說要來找伊，她打電話來時伊都說
    好，但伊後來都沒有與她見面云云；而證人乙○○亦於審理
    中到庭附和證稱：伊向甲○○買的時候，他都沒有出現，因
    為他都放伊鴿子，伊很生氣，甲○○都騙伊，所以伊於偵查
    中所述是要報復他；97年11月20日譯文內容是因被告手機之
    前被伊用壞掉，伊要還他，伊問他說「可以跟你換嗎？」，
    就是要換手機云云（見本院99年5 月27月審理筆錄）。然查
    ：證人乙○○於偵查中多次具結證述，始終未提及與被告相
    約購毒後曾遭放鴿子而未見面等情；且如前述經監聽被告於
    97年11月間與乙○○各該通話結果，兩人一約再約，且未見
    乙○○有何表達不滿之言詞，顯與常理相違；再依乙○○於
    該通話中向被告徵詢：「我這裡有兩支諾基亞的手機，可以
    跟你換嗎？」等語，顯然乙○○尚未自被告處取得其欲以行
    動電話交換之物甚明，惟證人乙○○竟稱該通話內容係因為
    伊之前用壞被告的行動電話，故欲還兩支諾基亞行動電話予
    被告云云，殊屬無稽，足認乙○○於審理中所為該等翻異之
    詞乃迴護被告之語，與被告辯稱和乙○○相約後均未見面等
    詞均屬虛妄，委無可採。
３、被告甲○○如事實一(四)之３所述，於97年11月20日販賣海洛
    因予乙○○之犯行，事證明確。
(四)、查被告甲○○如事實一(四)之４所述，於97年11月21日販賣海
    洛因予乙○○之事實：
１、業據證人乙○○於偵查中證稱：97年11月21日中午12時左右
    ，伊先用行動電話打甲○○0000000000號行動電話，跟他說
    要買1 千元海洛因，但因為伊當時沒錢，他就先拿了1 千元
    海洛因到臺北縣林口鄉○○○路○ 段99號之「雅麗汽車旅館
    」給伊，伊於當日13時10分左右，在臺北縣林口鄉○○○路
    的肯德基速食店廁所內施打向甲○○購買的海洛因，伊籌到
    錢後就在施用毒品地點附近打電話給甲○○，伊跟他說要還
    他1 千元，他就請「豆子」開車到林口文化一路「雅麗汽車
    旅館」門口，伊將錢交給「豆子」，1 千元是向甲○○購買
    0.6 公克海洛因；卷內蒐證相片是交易時被拍到的相片，駕
    駛車號6325-HK 號車輛前來的人是「豆子」，伊不知道「豆
    子」的真實姓名等語（見97年度偵字第15750 號卷第44至46
    頁之97年11月21日偵查筆錄、97年度他字第2443號卷第79至
    81頁之97年12月30日偵查筆錄）。核與(1)卷附被告甲○○於
    警詢中即自承持用之門號0000000000號行動電話（見98年度
    偵字第15609 號卷第10頁之98年10月5 日警詢筆錄）之通訊
    監察譯文顯示：該門號於97年11月21日10時40分39秒、11時
    9 分46秒、11時26分57秒，與乙○○於審理中自承持用之門
    號0000000000號行動電話（見本院99年5 月27日審理筆錄）
    有聯繫，通話或簡訊內容如附件第5 頁編號Ｃ、Ｄ、Ｅ通訊
    監察譯文所示，且於97年11月21日11時26分57秒之基地臺位
    置在臺北縣林口鄉○○○路○ 段，與乙○○所述被告於當日
    12時許在臺北縣林口鄉○○○路○ 段「雅麗汽車旅館」前交
    付毒品之位置極為接近；又該門號稍後於當日12時29分36秒
    、13時0 分1 秒，與門號00000000、0000000000號公共電話
    再有聯繫，通話內容如附件第6 頁編號Ｆ、Ｇ所示等情（見
    98 年 度偵字第15609 號卷第66、67頁之通訊監察譯文）；
    (2)卷附警方97年11月21日13時許逮獲乙○○前之蒐證相片4
    張，顯示乙○○開啟車號6325-HK 號自用小客車之車門後進
    入車內等情（見97年度偵字第15750 號卷第31至32頁）；(3)
    乙○○如其所述於97年11月21日12時許向被告購得海洛因後
    施用未久，即於當日13時許為警查獲，經採尿送鑑結果呈海
    洛因代謝物鴉片類嗎啡陽性反應，嗣經臺灣士林地方法院檢
    察署檢察官以97年度毒偵字第2426、2447號提起公訴，經本
    院98 年 度審訴字第126 號判處罪刑確定等情，有該案起訴
    書及臺灣高等法院乙○○前案紀錄表足憑（見本院98年度訴
    緝字第59號審理卷），均無不合，堪認證人乙○○之前揭證
    述為可信。
２、至被告及辯護人雖辯稱：伊未於97年11月21日與乙○○見面
    ，伊只記得乙○○有打過電話給伊說要來找伊，她打電話來
    時伊都說好，但伊後來都沒有與她見面；乙○○證稱「豆子
    」行動電話門號為0000000000號，與監聽譯文顯示97年11月
    21日與0000000000號行動電話通話者之門號為0000000000號
    不同；乙○○經警查獲後無法指認綽號「豆子」之人，顯見
    97年11月21日下午根本無人與乙○○見面，否則豈有無法指
    認之可能云云；而證人乙○○亦於審理中到庭附和證稱：伊
    向甲○○買的時候，他都沒有出現，因為他都放伊鴿子，伊
    很生氣，甲○○都騙伊，所以伊於偵查中所述是要報復他云
    云（見本院99年5 月27月審理筆錄）。然查：(1)證人乙○○
    於偵查中多次具結證述，始終未提及與被告相約購毒後曾遭
    放鴿子而未見面等情；且如前述經監聽被告於97年11月間與
    乙○○各該通話結果，兩人一約再約，且未見乙○○有何表
    達不滿之言詞，顯與常理相違；再依乙○○籌款後於當日12
    時29分36秒與被告通話時告稱：「... 可是只有15而已」，
    經被告覆稱：「好，『那連剛才的還不夠呀』... 」等情，
    並據證人乙○○於偵查中證稱：譯文內容裡「15」是說伊只
    剩15元等語（見97年度偵字第15750 號卷第45頁之97年11月
    21日偵查筆錄），顯然被告甫於該通話前與乙○○見面無疑
    ；(2)證人乙○○固於審理中另稱：卷內勘驗伊行動電話相片
    內所顯示之門號0000000000號，就是綽號「豆子」之人所持
    用之行動電話等語（見本院99年5 月27日審理筆錄、97年度
    偵字第15750 號卷第27頁之勘驗相片），又附件第6 頁編號
    Ｈ之通訊監察譯文顯示，被告持用之0000000000號行動電話
    於97年11月21日13時0 分1 秒與乙○○通話後，隨即與門號
    0000000000號行動電話聯繫，而該0000000000門號與乙○○
    所稱綽號「豆子」之人所持門號0000000000號不同等情（見
    98年度偵字第15609 號卷第67頁之通訊監察譯文），但查，
    如附件第6 頁編號Ｈ通訊監察譯文所示，被告與持用門號00
    00000000號行動電話者之通話中，並無指示該人與乙○○見
    面並收取金錢之通話內容，該通話對象是否確為綽號「豆子
    」之人，尚屬有疑，被告及辯護人逕指該通話對象即係「豆
    子」，並因此主張被告並未與乙○○所稱綽號「豆子」之人
    聯繫，自屬無據；(3)證人乙○○為警查獲後，固於警方提示
    8 紙犯罪嫌疑人相片供其指認是否有綽號「豆子」之人時，
    表示無法確認等語（見98年度偵字第15609 號卷第33頁之指
    認紀錄表），但查，指認相片與犯罪者之實際樣貌是否一致
    ，本非無疑，乙○○無法由警方所提示之指認相片中確認是
    否有綽號「豆子」之人，與常理無違，被告及辯護人據此質
    疑並無乙○○所稱綽號「豆子」之人，亦屬無稽。
３、被告甲○○如事實一(四)之４所述，於97年11月21日販賣海洛
    因予乙○○之犯行，事證明確。
(五)、再按販賣毒品之所謂販賣行為，只要行為人主觀上有營利意
    圖，且客觀上有販入或賣出毒品行為，即足構成，至於實際
    上是否已經獲利，則非所問，必也始終無營利之意思，而以
    原價或低於原價有償讓與他人，方難謂為販賣行為，而僅得
    以轉讓罪論處（最高法院93年度臺上字第1651號裁判意旨參
    照）；又販賣毒品係違法行為，非可公然為之，而每次買賣
    之價量，亦隨時依當事人關係之深淺、當時之資力、需求程
    度及對行情之認知等因素，機動調整，販賣之利得，除經坦
    承犯行或價量俱臻明確外，委難查得實情，職是之故，即使
    未經查得實際販賣之利得，除別有事證足認係按同一價量委
    買或轉售而確未牟利外，尚難執此遽認販賣意圖營利之證據
    有所未足，致知過坦承者難辭重典，飾詞否認者反得僥倖，
    而失情理之平。查本件被告始終否認有販賣毒品情事，致無
    從得知其購入毒品之確實價格，而計算其販賣所獲實際利潤
    金額，然既無證據顯示被告確係以同一價量委買或轉售而未
    牟利，苟其未得利，豈有甘冒重刑而提供毒品之理，應認被
    告主觀上確有營利意圖，而販賣毒品予乙○○牟利；
(六)、綜上，被告如事實一(四)所述販賣海洛因、甲基安非他命予乙○○之犯行，洵堪認定。
肆、論罪科刑：
一、被告甲○○如事實一(二)、(四)所述販賣第一、二級毒品行為後
    ，毒品危害防制條例第4 條第1 、2 項規定業於98年5 月20
    日修正公佈，並自公佈後6 個月施行（見98年6 月8 日法務
    部法檢字第0980802279號函依同條例第36條規定，修正條文
    自公布後6 個月施行）。按行為後法律有變更者，適用行為
    時之法律，但行為後之法律有利於行為人者，適用最有利於
    行為人之法律，刑法第2 條第1 項訂有明文，又關於新舊法
    比較，應綜其全部罪刑結果而為比較（最高法院95年5 月23
    日95年度第8 次刑事庭會議決議參照）。查：
１、毒品危害防制條例第4 條第1 項之販賣第一級毒品罪，於修
    正前、後之構成要件均無更動，但原第4 條第1 項規定之法
    定刑為「死刑或無期徒刑；處無期徒刑者，得併科新臺幣1
    千萬元以下罰金」，修正後提高為「處死刑或無期徒刑；處
    無期徒刑者，得併科新臺幣2 千萬元以下罰金」，經比較修
    正前、後之規定，以修正前之規定對於被告較為有利。
２、毒品危害防制條例第4 條第2 項之販賣第二級毒品罪，於修
    正前、後之構成要件均無更動，但原第4 條第2 項規定之法
    定刑為「無期徒刑或7 年以上有期徒刑，得併科新臺幣700
    萬元以下罰金」，修正後提高為「無期徒刑或7 年以上有期
    徒刑，得併科新臺幣1 千萬元以下罰金」，經比較修正前、
    後之規定，以修正前之規定對於被告較為有利。
３、依上開新、舊法比較結果，應適用修正前毒品危害防制條例
    規定，對被告較為有利。
二、(一)、核被告甲○○就如事實一(一)所述轉讓甲基安非他命予吳
    柏霖之行為，均係犯藥事法第83條第1 項之轉讓禁藥罪；按
    甲基安非他命除係毒品危害防制條例第2 條第2 項第2 款所
    規定之第二級毒品外，亦屬藥事法所稱之禁藥（即藥事法第
    22條第1 項第1 款所稱「經中央衛生主管機關明令公告禁止
    製造、調劑、輸入、輸出、販賣或陳列之毒害藥品」），藥
    事法第83條就明知為禁藥而轉讓者亦有處罰明文，故明知為
    禁藥甲基安非他命而轉讓予他人者，除構成毒品危害防制條
    例第8 條第2 項之轉讓第二級毒品罪外，亦構成藥事法第83
    條第1 項之轉讓禁藥罪，此係同1 犯罪行為而同時有2 種法
    律可資處罰之法條競合情形，應依重法優於輕法、後法優於
    前法等法理，擇一處斷，而查93年1 月9 日施行之毒品危害
    防制條例第8 條第2 項轉讓第二級毒品罪之法定本刑為「6
    月以上5 年以下有期徒刑，得併科新臺幣70萬元以下罰金」
    ，且本件被告如前述轉讓甲基安非他命之數量，未有逾毒品
    危害防制條例第8 條所規定之一定數量而應加重其刑至2 分
    之1之 情形，而95年7 月1 日施行之藥事法第83條第1 項轉
    讓禁藥罪之法定本刑則為「7 年以下有期徒刑，得併科新臺
    幣500 萬元以下罰金」，是藥事法第83條第1 項為重法；再
    毒品之範圍尚包括影響精神物質與其製品，而藥事之管理，
    亦非僅止於藥品之管理，且毒品未必係經公告之禁藥，禁藥
    亦未必為毒品，是毒品危害防制條例與藥事法兩者，並無必
    然之特別法與普通法關係；故轉讓安非他命之行為，應依重
    法優於輕法之法理，優先適用藥事法第83條第1 項之規定處
    斷（最高法院96年度臺上字第3582號裁判意旨、臺灣高等法
    院暨所屬法院94年度法律座談會刑事類提案第8 號研討結果
    參照）。(二)、核被告就如事實一(二)所述販賣第二級毒品予胡
    竑銘之行為，均係犯修正前毒品危害防制第4 條第2 項之販
    賣第二級毒品罪。(三)、核被告就如事實一(三)所述轉讓海洛因
    予丙○○之行為，均係犯毒品危害防制條例第8 條第1 項之
    轉讓第一級毒品罪。(四)、核被告就如事實一(四)之１所述販賣
    海洛因、甲基安非他命予乙○○之行為，係犯修正前毒品危
    害防制條例第4 條第1 、2 項之販賣第一、二級毒品罪；就
    事實一(四)之２至４所述販賣海洛因予乙○○之行為，係犯修
    正前毒品危害防制條例第4 條第1 項之販賣第一級毒品罪。
    (五)、被告就事實一(一)至(四)所述犯行，其持有第一、二級毒品
    或禁藥之低度行為，應為轉讓、販賣之高度行為所吸收，均
    不另論罪。(六)、被告就事實一(二)之１，與吳柏霖有犯意聯絡
    及行為分擔，為共同正犯；被告就事實一(四)之４，與真實姓
    名年籍不詳、綽號「豆子」之成年男子有犯意聯絡及行為分
    擔，為共同正犯。(七)、被告就事實一(四)之１，乃一行為同時
    觸犯販賣第一、二級毒品罪，應依刑法第55條規定，從一重
    之販賣第一級毒品罪處斷。(八)、被告就事實一(一)所為2 轉讓
    禁藥犯行，就事實一(二)所為2 販賣第二級毒品犯行，就事實
    一(三)所為2 轉讓第一級毒品犯行，就事實一(四)所為4 販賣第
    一級毒品犯行，時間有間或行為互殊，顯犯意各別，應予分
    論併罰。
三、被告甲○○於96年間曾犯違反毒品危害防制條例案件，經本
    院96年度易字第582 號判處有期徒刑4 月確定，嗣經本院96
    年度聲減字第1915號裁定減為有期徒刑2 月確定，甫於96年
    9 月7 日易科罰金執行完畢等情，有臺灣高等法院被告前案
    紀錄表附卷可考，其於前案執行完畢後5 年內，故意再犯本
    件事實一(一)至(四)所述各有期徒刑以上之罪，均為累犯，除犯
    販賣第一、二級毒品罪之法定本刑死刑或無期徒刑部分依法
    不得加重者外，就法定本刑其他部分均加重其刑。
四、爰審酌毒品犯罪對個人和社會法益之侵害甚大，且被告犯罪
    次數非少，於犯罪後矢口否認犯行，飾詞狡辯，暨被告犯罪
    之動機、目的、手段、生活狀況、品行、智識程度等一切情
    狀，分別量處如主文所示之刑，就被告宣告無期徒刑部分，
    並宣告褫奪公權終身，及定其應執行之刑，以資懲戒。
五、沒收銷燬及沒收：
(一)、被告甲○○如事實一(二)之２所述販賣第二級毒品予胡竑銘之
    犯行，經警於查獲當日在胡竑銘身上扣得之甲基安非他命1
    包（驗餘淨重0.9139公克），為查獲之第二級毒品，且與被
    告本案販賣第二級毒品犯罪有直接關聯，應依毒品危害防制
    條例第18條第1 項前段規定，在該部分犯罪主文項下宣告沒
    收銷燬之。
(二)、按犯毒品危害防制條例第4 條至第9 條、第12條、第13條或
    第14條第1 項、第2 項之罪者，其供犯罪所用或因犯罪所得
    之財物，均沒收之，如全部或一部不能沒收時，追徵其價額
    或以其財產抵償之，同條例第19條第1 項定有明文。又按毒
    品危害防制條例第19條第1 項所稱「因犯罪所得之財物」，
    係以實際所得者為限，苟無所得或尚未取得者，即無從為沒
    收、追徵或以財產抵償（最高法院96年度臺上字第2331號裁
    判意旨參照）。查被告如事實一(二)之１所述與吳柏霖共犯販
    賣第二級毒品犯行，而已向胡竑銘取得之販賣第二級毒品所
    得2 千元，雖未扣案，仍應依毒品危害防制條例第19條第1
    項規定，在該部分犯罪主文項下宣告連帶沒收之，如全部或
    一部不能沒收時，以其等財產連帶抵償之。被告如事實一(二)
    之２所述販賣第二級毒品犯行，而已向胡竑銘取得之販賣第
    二級毒品所得3 千元，經警於查獲當日在被告身上扣得，應
    依毒品危害防制條例第19條第1 項規定，在該部分犯罪主文
    項下宣告沒收之，如全部或一部不能沒收時，以其財產抵償
    之。被告如事實一(四)之１、３所述販賣第一級毒品犯行，而
    已向乙○○取得之販賣第一級毒品所得金墜2 枚、童戒2 枚
    、行動電話2 支，雖未扣案，惟無證據顯示業已滅失，仍應
    依毒品危害防制條例第19條第1 項規定，在各該部分犯罪主
    文項下宣告沒收之，如全部或一部不能沒收時，追徵其價額
    ，或以其財產抵償之。被告如事實一(四)之２所述販賣第一級
    毒品犯行，而已向乙○○取得之販賣第一級毒品所得1 萬元
    ，雖未扣案，仍應依毒品危害防制條例第19條第1 項規定，
    在該部分犯罪主文項下宣告沒收之，如全部或一部不能沒收
    時，以其財產抵償之。被告如事實一(四)之４所述與真實姓名
    年籍不詳、綽號「豆子」之成年男子共犯販賣第一級毒品犯
    行，而已向乙○○取得之販賣第一級毒品所得1 千元，雖未
    扣案，仍應依毒品危害防制條例第19條第1 項規定，在該部
    分犯罪主文項下宣告連帶沒收之，如全部或一部不能沒收時
    ，以其等財產連帶抵償之。
(三)、至於１、被告甲○○如事實一(二)之２所述於97年1 月16日為
    警查獲時另扣得之甲基安非他命10包、海洛因3 包、大麻3
    包、吸食器1 個、電子磅砰1 台、研磨機1 台、封口機1 台
    、分裝吸管鏟1 支、紙袋1 包、分裝袋8 包、甲基安非他命
    殘渣袋3 個、海洛因殘渣袋8 個、筆記本1 本、現金6 萬零
    500 元等物，業經被告否認與本案轉讓及販賣毒品犯行有何
    關聯，陳稱：毒品、分裝吸管鏟及袋子部分都是伊自己要施
    用毒品用的，電子磅砰是為了定量吸食而用來秤重量，研磨
    機是用來磨糖後加在要施用的海洛因內，封口機是用來將糖
    與要施用的海洛因加進去袋內後封口，筆記本並非帳冊而是
    記錄伊欠別人多少錢，現金是伊工作所得及向朋友借的等語
    （見97年度偵字第1719號卷第8 至13頁之97年1 月16日警詢
    筆錄、第94至97頁之97年1 月17日偵查筆錄），而被告於當
    日經警查獲後採尿送驗結果，呈鴉片類嗎啡及甲基安非他命
    藥物陽性反應等情，有臺灣檢驗科技股份有限公司97年1 月
    31日濫用藥物檢驗報告在卷可參（見本院97年度訴字第574
    號審理卷），被告此節所述尚非無據，且無證據足認該等扣
    案物與本案犯行有直接關聯，爰不於本案宣告沒收銷燬。２
    、97年1 月16日為警查獲時在吳柏霖身上扣得之甲基安非他
    命3 包，業經吳柏霖陳稱：毒品是伊帶去要請被告施用的，
    因為被告之前有請過伊等語（見97年度偵字第1719號卷第10
    6 頁之97年1 月17日偵查筆錄），亦無證據足認該扣案物與
    本案犯行有直接關聯，爰不於本案宣告沒收銷燬。３、被告
    甲○○供其本案轉讓及販賣毒品犯行所用之門號0000000000
    號、0000000000號、0000000000號行動電話，分別係陳崇信
    、張永和、李志鴻所有（見97偵字第1719號卷(二)第3 頁、97
    年度他字第2443號卷第66頁、98年度偵字第15609 號卷第61
    頁之行動電話基本資料），非被告或共犯所有之物，爰均不
    予宣告沒收。
六、爰不另為無罪之諭知：
(一)、公訴意旨略以：被告甲○○基於轉讓禁藥之犯意，以其所持
    用之門號0000000000號行動電話，於97年7 月13日3 、14、
    15時許，與丙○○所持用之門號0000000000號行動電話聯繫
    後，於當日22時許，在臺北縣淡水鎮○○路與中正東路口，
    無償提供甲基安非他命1 包（重約0.2 公克）予丙○○施用
    ，嗣丙○○於97年7 月15日14時30分許遭警查獲，供出毒品
    源自甲○○，而循線查悉上情，因認被告此節涉犯藥事法第
    83條第1 項之轉讓禁藥犯行。
(二)、按犯罪事實應依證據認定之，無證據不得認定犯罪事實，刑
    事訴訟法第154 條第2 項定有明文。本件公訴人認被告涉犯
    此節轉讓禁藥犯行，乃以證人丙○○之證述，為其主要論據
    。訊據被告堅決否認有此節轉讓禁藥犯行，辯稱：伊並未提
    供甲基安非他命予丙○○施用等語。
(三)、經查：證人丙○○雖於偵查中證稱：97年7 月13日晚間22時
    ，在臺北縣淡水鎮○○路與中正東路口，甲○○有請伊重約
    0.2 公克的甲基安非他命1 小包，伊於97年7 月15日為警查
    獲前有施用云云（見97年度他字第2443號卷第62至64頁之97
    年9 月17日之偵查筆錄）。惟查，丙○○於97年7 月15日為
    警查獲後經採尿送鑑結果，未呈安非他命類毒品陽性反應等
    情，有臺灣檢驗科技股份有限公司97年8 月6 日濫用藥物檢
    驗報告（見97年度毒偵字第1552號調閱卷宗第43頁）可考，
    則證人此節證述顯與卷內證據未合，尚難遽為對被告不利之
    認定。此外，本院復查無其他積極證據足認被告有公訴人所
    指此節轉讓禁藥之犯行，原應為被告無罪判決之諭知，惟檢
    察官認此節與被告前揭經本院論罪科刑之事實一(三)之２之轉
    讓第一級毒品犯行，有想像競合犯之裁判上一罪關係，爰不
    另為無罪之諭知。
據上論斷，應依刑事訴訟法第299 條第1 項前段，修正前毒品危
害防制條例第4 條第1 項、第2 項，第18條第1 項前段、第19條
第1 項，藥事法第83條第1 項，刑法第2 條第1 項前段、第11條
、第28條、第55條、第47條第1 項、第37條第1 項、第51條第3
、4 款，判決如主文。
本案經檢察官葉乃瑋到庭執行職務
中    華    民    國    99    年    6    月     30    日
                  刑事第三庭審判長法  官  李  育  仁
                                  法  官  陳  彥  宏
                                  法  官  孫  曉  青
上正本證明與原本無異。
如不服本判決應於送達後10日內向本院提出上訴狀。
                                  書記官  林  蔚  菁
中    華    民    國    99    年    6    月     30    日
附錄本案論罪科刑法條全文：
修正前毒品危害防制條例第4 條第1 項、第2 項
製造、運輸、販賣第一級毒品者，處死刑或無期徒刑；處無期徒
刑者，得併科新臺幣1 千萬元以下罰金。
製造、運輸、販賣第二級毒品者，處無期徒刑或7 年以上有期徒
刑，得併科新臺幣700 萬元以下罰金。
毒品危害防制條例第8 條第1 項
轉讓第一級毒品者，處1 年以上7 年以下有期徒刑，得併科新臺
幣100 萬元以下罰金。
藥事法第83條第1 項
明知為偽藥或禁藥，而販賣、供應、調劑、運送、寄藏、牙保、
轉讓或意圖販賣而陳列者，處7 年以下有期徒刑，得併科新臺幣
500萬元以下罰金。
附表
 ┌──┬──────────┬────────────────────┐
 │    │                    │                                        │
 │    │                    │                                        │
 │    │    犯罪事實        │            主    文                    │
 │    │                    │                                        │
 ├──┼──────────┼────────────────────┤
 │    │                    │                                        │
 │    │轉讓甲基安非他命予  │甲○○明知為禁藥而轉轉，貳罪，均累犯，各│
 │一  │吳柏霖              │處有期徒刑陸月。                        │
 │    │（如事實一(一)所述）  │                                        │
 │    │                    │                                        │
 ├──┼──────────┼────────────────────┤
 │    │                    │事實一(二)之１：                          │
 │    │                    │                                        │
 │二  │販賣甲基安非他命予  │甲○○共同販賣第二級毒品，累犯，處有期徒│
 │    │胡竑銘              │刑捌年，未扣案之販賣第二級毒品所得新臺幣│
 │    │（如事實一(二)所述）  │貳仟元與吳柏霖連帶沒收之，如全部或一部不│
 │    │                    │能沒收時，以其等財產連帶抵償之。        │
 │    │                    │                                        │
 │    │                    ├────────────────────┤
 │    │                    │事實一(二)之２：                          │
 │    │                    │                                        │
 │    │                    │甲○○販賣第二級毒品，累犯，處有期徒刑捌│
 │    │                    │年貳月，扣案之第二級毒品甲基安非他命壹包│
 │    │                    │（驗餘淨重零點玖壹參玖公克）沒收銷燬之，│
 │    │                    │扣案之販賣第二級毒品所得新臺幣參仟元沒收│
 │    │                    │之，如全部或一部不能沒收時，以其財產抵償│
 │    │                    │之。                                    │
 ├──┼──────────┼────────────────────┤
 │    │                    │                                        │
 │三  │轉讓海洛因予丙○○  │甲○○轉讓第一級毒品，貳罪，均累犯，各處│
 │    │（如事實一(三)所述）  │有期徒刑壹年陸月。                      │
 │    │                    │                                        │
 ├──┼──────────┼────────────────────┤
 │    │                    │事實一(四)之１：                          │
 │    │                    │                                        │
 │四  │販賣海洛因及甲基安非│甲○○販賣第一級毒品，累犯，處無期徒刑，│
 │    │他命予乙○○（如事實│褫奪公權終身，未扣案之販賣第一級毒品所得│
 │    │一(四)所述）          │金墜貳枚、童戒貳枚均沒收之，如全部或一部│
 │    │                    │不能沒收時，追徵其價額，或以其財產抵償之│
 │    │                    │。                                      │
 │    │                    ├────────────────────┤
 │    │                    │事實一(四)之２：                          │
 │    │                    │                                        │
 │    │                    │甲○○販賣第一級毒品，累犯，處無期徒刑，│
 │    │                    │褫奪公權終身，未扣案之販賣第一級毒品所得│
 │    │                    │新臺幣壹萬元沒收之，如全部或一部不能沒收│
 │    │                    │時，以其財產抵償之。                    │
 │    │                    │                                        │
 │    │                    ├────────────────────┤
 │    │                    │                                        │
 │    │                    │事實一(四)之３：                          │
 │    │                    │                                        │
 │    │                    │甲○○販賣第一級毒品，累犯，處無期徒刑，│
 │    │                    │褫奪公權終身，未扣案之販賣第一級毒品所得│
 │    │                    │行動電話貳支均沒收之，如全部或一部不能沒│
 │    │                    │收時，追徵其價額，或以其財產抵償之。    │
 │    │                    │                                        │
 │    │                    ├────────────────────┤
 │    │                    │事實一(四)之４：                          │
 │    │                    │                                        │
 │    │                    │甲○○共同販賣第一級毒品，累犯，處無期徒│
 │    │                    │刑，褫奪公權終身，未扣案之販賣第一級毒品│
 │    │                    │所得新臺幣壹仟元與真實姓名年籍不詳、綽號│
 │    │                    │「豆子」之成年男子連帶沒收之，如全部或一│
 │    │                    │部不能沒收時，以其等財產連帶抵償之。    │
 │    │                    │                                        │
 ├──┼──────────┴────────────────────┤
 │    │                                                              │
 │    │                                                              │
 │五  │應執行無期徒刑，褫奪公權終身；扣案之第二級毒品甲基安非他命壹包│
 │    │（驗餘淨重零點玖壹參玖公克）沒收銷燬之；未扣案之販賣第二級毒品│
 │    │所得新臺幣貳仟元與吳柏霖連帶沒收之，如全部或一部不能沒收時，以│
 │    │其等財產連帶抵償之；未扣案之販賣第一級毒品所得新臺幣壹仟元與真│
 │    │實姓名年籍不詳、綽號「豆子」之成年男子連帶沒收之，如全部或一部│
 │    │不能沒收時，以其等財產連帶抵償之；扣案之販賣第二級毒品所得新臺│
 │    │幣參仟元沒收之，如全部或一部不能沒收時，以其財產抵償之；未扣案│
 │    │之販賣第一級毒品所得新臺幣壹萬元沒收之，如全部或一部不能沒收時│
 │    │，以其財產抵償之；未扣案之販賣第一級毒品所得金墜貳枚、童戒貳枚│
 │    │、行動電話貳支均沒收之，如全部或一部不能沒收時，追徵其價額，或│
 │    │以其財產抵償之。                                              │
 │    │                                                              │
 └──┴───────────────────────────────┘

司法院資訊處製作；財團法人民間司法改革基金會備份。
